---
title: "Compilation Report | Historische Entscheidungen des Bundesgerichtshofs in Strafsachen"
author: Seán Fobbe and Tilko Swalve
geometry: margin=3cm
fontsize: 11pt
papersize: a4
output:
  pdf_document:
    toc: true
    toc_depth: 3
    number_sections: true
    pandoc_args: --listings
    includes:
      in_header: tex/Preamble_DE.tex
      before_body: [temp/Definitions.tex, tex/Titlepage_Compilation.tex]
bibliography: temp/packages.bib
nocite: '@*'
---



```{r setup, include = FALSE}
knitr::opts_chunk$set(echo = TRUE,
                      warning = TRUE,
                      message = TRUE,
                      collapse = TRUE,
                      comment = "#>")
```




```{r, results = "asis", echo = FALSE}
cat(readLines("README.md"),
    sep = "\n")
```



# Packages laden


```{r}

library(targets)
library(tarchetypes)
library(RcppTOML)
library(future)
library(data.table)
library(quanteda)
library(knitr)
library(kableExtra)
library(igraph)
library(ggraph)

tar_unscript()
```



# Vorbereitung

## Definitionen

```{r}

## Datum
datestamp <- Sys.Date()
print(datestamp)

## Datum und Uhrzeit (Beginn)
begin.script <- Sys.time()

## Konfiguration
config <- RcppTOML::parseTOML("config.toml")
print(config)


# Analyse-Ordner
dir.analysis <- paste0(getwd(),
                       "/analysis")


```


## Aufräumen

Löscht Dateien im Output-Ordner, die nicht vom heutigen Tag sind.


```{r}

unlink(grep(datestamp,
            list.files("output",
                       full.names = TRUE),
            invert = TRUE,
            value = TRUE))

unlink("temp")
#unlink("output", recursive = TRUE)


```



## Ordner erstellen

```{r}



## dirs <- c("output",
##           "temp",
##           "pdf_original",
##           "pdf_tesseract",
##           "txt_extracted",
##           "txt_tesseract",
##           "txt_cleaned")



dirs <- c("output",
          "temp",
          "files")

lapply(dirs, dir.create, showWarnings = FALSE, recursive = TRUE)

dir.create(dir.analysis, showWarnings = FALSE)

```




## Vollzitate statistischer Software schreiben

```{r}
knitr::write_bib(renv::dependencies()$Package,
                 "temp/packages.bib")
```




# Globale Variablen


## Packages definieren

```{targets global-packages, tar_globals = TRUE}

tar_option_set(packages = c("tarchetypes",
                            "RcppTOML",     # TOML-Dateien lesen und schreiben
                            "fs",           # Verbessertes File Handling
                            "zip",          # Verbessertes ZIP Handling
                            "mgsub",        # Vektorisiertes Gsub
                            "httr",         # HTTP-Werkzeuge
                            "rvest",        # HTML/XML-Extraktion
                            "knitr",        # Professionelles Reporting
                            "kableExtra",   # Verbesserte Kable Tabellen
                            "pdftools",     # Verarbeitung von PDF-Dateien
                            "ggplot2",      # Fortgeschrittene Datenvisualisierung
							"ggraph",       # Visualisierung von Graphen
                            "scales",       # Skalierung von Diagrammen
                            "data.table",   # Fortgeschrittene Datenverarbeitung
                            "readtext",     # TXT-Dateien einlesen
                            "quanteda",     # Fortgeschrittene Computerlinguistik
                            "future",       # Parallelisierung
                            "future.apply"))# Funktionen höherer Ordnung für Parallelisierung

tar_option_set(workspace_on_error = TRUE) # Save Workspace on Error
tar_option_set(format = "qs")

```


## Konfiguration


```{targets global-config, tar_globals = TRUE}

datestamp <- Sys.Date()

config <- RcppTOML::parseTOML("config.toml")

dir.analysis <- paste0(getwd(),
                       "/analysis")

## Caption for diagrams
caption <- paste("Fobbe/Swalve | DOI:",
                 config$doi$data$version)


## Prefix for figure titles
prefix.figuretitle <- paste(config$project$shortname,
                            "| Version",
                            datestamp)

## File prefix
prefix.files <- paste0(config$project$shortname,
                       "_",
                       datestamp)


if (config$cores$max == TRUE){
    fullCores <- future::availableCores() - 1
}


if (config$cores$max == FALSE){
    fullCores <- as.integer(config$cores$number)
}

```




## Funktionen definieren

```{targets global-functions, tar_globals = TRUE}

lapply(list.files("functions", pattern = "\\.R$", full.names = TRUE), source)


```



## Metadaten für TXT-Dateien definieren

```{targets global-txtvars, tar_globals = TRUE}

docvarnames <- c("gericht",
                 "spruchkoerper_db",
                 "leitsatz",
                 "datum",
                 "spruchkoerper_az",
                 "registerzeichen",
                 "eingangsnummer",
                 "eingangsjahr_az",
                 "zusatz_az",
                 "name",
                 "kollision")

```


## ZIP-Datei für Source definieren

```{targets global-sourcefiles, tar_globals = TRUE}

files.source.raw <-  c(system2("git", "ls-files", stdout = TRUE),
                       ".git")

```






# Pipeline: Konstruktion




## File Tracking Targets

Mit diesem Abschnitt der Pipeline werden Input-Dateien getrackt. Mit der Option \enquote{format = "file"} werden für Input-Dateien Prüfsummen berechnet. Falls sich diese verändern werden alle von ihnen abhängigen Pipeline-Schritte als veraltet markiert und neu berechnet.


### Korrektur-Tabelle

Diese Tabelle enthält Korrekturen für OCR-Fehler.


```{targets tar.file.replacements}
list(
    tar_target(file.replacements,
           "data/BGH-Strafrecht_ReplacementTable.csv",
           format = "file"),
     tar_target(replacements,
                fread(file.replacements))
     )
```



### Source Code

Dies sind alle Dateien, die den Source Code für den Datensatz bereitstellen.

```{targets tar.file.source}
tar_target(files.source,
           files.source.raw,
           format = "file")

```

### Changelog

```{targets tar.file.changelog}
tar_target(changelog,
           "CHANGELOG.md",
           format = "file")
```




## Main Pipeline


### Unzip

```{targets tar.unzip.rename}

tar_target(pdf.original,
           f.unzip_rename(dir.in = "zip_original",
                          dir.out = "pdf_original"),
           format = "file")

```

### Tesseract

### Unzip

```{targets tar.tesseract}

tar_target(tesseract,
           f.tar_pdf_ocr(pdf.original[1:30],
                         dpi = 300,
                         lang = "eng",
                         output = "pdf txt",
                         dir.out.pdf = "pdf_tesseract",
                         dir.out.txt = "txt_tesseract",
                         quiet = TRUE,
                         jobs = 5),
           format = "file")

```



## Report Targets

Dieser Abschnitt der Pipeline erstellt die finalen Berichte (Codebook und Robustness Checks).





### LaTeX-Definitionen schreiben

Um gewisse Variablen aus der Pipeline in die LaTeX-Kompilierung einzuführen müssen diese als .tex-Datei auf die Festplatte geschrieben werden.

```{targets tar.report.latexdefs}
tar_target(latexdefs,
                f.latexdefs(config,
                            dir = "temp",
                            version = datestamp),
	       format = "file")

```







# Pipeline: Kompilierung


## Visualisierung

```{r, pipeline-graph, width = 9, height = 9}

edgelist <- tar_network(targets_only = TRUE)$edges
setDT(edgelist)

g  <- igraph::graph.data.frame(edgelist,
                               directed = TRUE)


ggraph(g,
       'dh') + 
    geom_edge_diagonal(colour = "grey")+
    geom_node_point()+
    geom_node_text(aes(label = name),
                   size = 2,
                   repel = TRUE)+
    theme_void()

```
                       


## Durchführen der Kompilierung

```{r pipeline-run, results = "hide"}
tar_make()
```




# Pipeline: Analyse


## Gesamte Liste

Die vollständige Liste aller Targets, inklusive ihres Types und ihrer Größe in Bytes. Targets die auf Dateien verweisen (z.B. alle PDF-Dateien) geben die Gesamtgröße der Dateien auf der Festplatte an.



```{r, pipeline-list}

meta <- tar_meta(fields = c("type", "bytes"), complete_only = TRUE)
setDT(meta)

kable(meta[order(type, name)],
      format = "latex",
      align = "r",
      booktabs = TRUE,
      longtable = TRUE) %>% kable_styling(latex_options = "repeat_header")


```

\newpage
## Timing

Der Zeitpunkt an dem die Targets berechnet wurden und ihre jeweilige Laufzeit in Sekunden.


```{r, pipeline-timing}

meta <- tar_meta(fields = c("time", "seconds"), complete_only = TRUE)
setDT(meta)

kable(meta[order(-seconds)],
      format = "latex",
      align = "r",
      booktabs = TRUE,
      longtable = TRUE) %>% kable_styling(latex_options = "repeat_header")


```

Gesamte Laufzeit in Sekunden, Minuten und Stunden.

```{r, pipeline-runtime}
runtime.sum <- sum(meta$seconds)

## Sekunden
print(runtime.sum)

## Minuten
runtime.sum / 60

## Stunden
runtime.sum / 3600
```

\newpage
## Warnungen


```{r, pipeling-warnings}

meta <- tar_meta(fields = "warnings", complete_only = TRUE)
setDT(meta)

kable(meta,
      format = "latex",
      align = "r",
      booktabs = TRUE,
      longtable = TRUE) %>% kable_styling(latex_options = "repeat_header")


```



## Fehlermeldungen

```{r, pipeline-errors}

meta <- tar_meta(fields = "error", complete_only = TRUE)
setDT(meta)

kable(meta,
      format = "latex",
      align = "r",
      booktabs = TRUE,
      longtable = TRUE) %>% kable_styling(latex_options = "repeat_header")


```














\newpage

```{r, results = "asis", echo = FALSE}
cat(readLines("CHANGELOG.md"),
    sep = "\n")

```


# Abschluss

```{r}

## Datumsstempel
print(datestamp) 

## Datum und Uhrzeit (Anfang)
print(begin.script)


## Datum und Uhrzeit (Ende)
end.script <- Sys.time()
print(end.script)


## Laufzeit des gesamten Skriptes
print(end.script - begin.script)

```


# Parameter für strenge Replikationen


```{r}
system2("openssl", "version", stdout = TRUE)

sessionInfo()

```


# Literaturverzeichnis
