---
title: "Compilation Report | Entscheidungen des Bundesgerichtshofs in Strafsachen aus dem 20. Jahrhundert"
author: Seán Fobbe und Tilko Swalve
geometry: margin=3cm
fontsize: 11pt
papersize: a4
output:
  pdf_document:
    toc: true
    toc_depth: 3
    number_sections: true
    pandoc_args: --listings
    includes:
      in_header: tex/Preamble_DE.tex
      before_body: [temp/Definitions.tex, tex/Titlepage_Compilation.tex]
bibliography: temp/packages.bib
nocite: '@*'
---



```{r setup, include = FALSE}
knitr::opts_chunk$set(echo = TRUE,
                      warning = TRUE,
                      message = TRUE,
                      collapse = TRUE,
                      comment = "#>")
```




```{r, results = "asis", echo = FALSE}
cat(readLines("README.md"),
    sep = "\n")
```



# Packages laden


```{r}

library(targets)
library(tarchetypes)
library(RcppTOML)
library(future)
library(data.table)
library(quanteda)
library(knitr)
library(kableExtra)
library(igraph)
library(ggraph)

tar_unscript()
```



# Vorbereitung

## Definitionen

```{r}

## Datum
datestamp <- Sys.Date()
print(datestamp)

## Datum und Uhrzeit (Beginn)
begin.script <- Sys.time()

## Konfiguration
config <- RcppTOML::parseTOML("config.toml")
print(config)


# Analyse-Ordner
dir.analysis <- paste0(getwd(),
                       "/analysis")


```


## Aufräumen

Löscht Dateien im Output-Ordner, die nicht vom heutigen Tag sind.


```{r}

unlink("temp")
##unlink("output", recursive = TRUE)


if(config$debug$tesseractresume == FALSE){
    
    unlink("temp_tesseract")
    
    }


```



## Ordner erstellen

```{r}


dirs <- c("output",
          "temp",
          "files")

lapply(dirs, dir.create, showWarnings = FALSE, recursive = TRUE)

dir.create(dir.analysis, showWarnings = FALSE)

```




## Vollzitate statistischer Software schreiben

```{r}
knitr::write_bib(renv::dependencies()$Package,
                 "temp/packages.bib")
```




# Globale Variablen


## Packages definieren

```{targets global-packages, tar_globals = TRUE}

tar_option_set(packages = c("tarchetypes",  # Zusätzliche Targets Funktionen
                            "RcppTOML",     # TOML-Dateien lesen und schreiben
                            "fs",           # Verbessertes File Handling
                            "zip",          # Verbessertes ZIP Handling
                            "testthat",     # Unit tests
                            "mgsub",        # Vektorisiertes Gsub
                            "httr",         # HTTP-Werkzeuge
                            "rvest",        # HTML/XML-Extraktion
                            "knitr",        # Professionelles Reporting
                            "kableExtra",   # Verbesserte Kable Tabellen
                            "pdftools",     # Verarbeitung von PDF-Dateien
                            "ggplot2",      # Fortgeschrittene Datenvisualisierung
							"ggraph",       # Visualisierung von Graphen
                            "scales",       # Skalierung von Diagrammen
                            "magick",       # Image processing
                            "readtext",     # TXT-Dateien einlesen
                            "quanteda",     # Fortgeschrittene Computerlinguistik
                            "future",       # Parallelisierung
                            "future.apply", # Funktionen höherer Ordnung für Parallelisierung
                            "data.table"))   # Fortgeschrittene Datenverarbeitung

tar_option_set(workspace_on_error = TRUE) # Save Workspace on Error
tar_option_set(format = "qs")

```


## Konfiguration


```{targets global-config, tar_globals = TRUE}

datestamp <- Sys.Date()

config <- RcppTOML::parseTOML("config.toml")

dir.analysis <- paste0(getwd(),
                       "/analysis")

## Caption for diagrams
caption <- paste("Fobbe/Swalve | DOI:",
                 config$doi$data$version)


## Prefix for figure titles
prefix.figuretitle <- paste(config$project$shortname,
                            "| Version",
                            config$version$semantic)

## File prefix
prefix.files <- paste0(config$project$shortname,
                       "_",
                       config$version$dash)


if (config$cores$max == TRUE){
    fullCores <- parallel::detectCores()
	tessJobs <- round(fullCores / 3)
}


if (config$cores$max == FALSE){
    fullCores <- as.integer(config$cores$number)
    tessJobs <- as.integer(config$cores$tessjobs)
}

```




## Funktionen definieren

```{targets global-functions, tar_globals = TRUE}

lapply(list.files("functions", pattern = "\\.R$", full.names = TRUE), source)


```



## Metadaten für TXT-Dateien definieren

```{targets global-txtvars, tar_globals = TRUE}

docvarnames <- c("spruchkoerper_az",
                 "registerzeichen",
                 "eingangsnummer",
                 "eingangsjahr_az",
                 "zusatz_az",
                 "name",
                 "kollision")

```


## ZIP-Datei für Source definieren

```{targets global-sourcefiles, tar_globals = TRUE}

files.source.raw <-  c(system2("git", "ls-files", stdout = TRUE), ".git")

```






# Pipeline: Konstruktion




## File Tracking Targets

Mit diesem Abschnitt der Pipeline werden Input-Dateien getrackt. Mit der Option \enquote{format = "file"} werden für Input-Dateien Prüfsummen berechnet. Falls sich diese verändern werden alle von ihnen abhängigen Pipeline-Schritte als veraltet markiert und neu berechnet.



### Source Code

Dies sind alle Dateien, die den Source Code für den Datensatz bilden.

```{targets tar.file.source}
tar_target(files.source,
           files.source.raw,
           format = "file")

```


### Changelog

```{targets tar.file.changelog}
tar_target(changelog,
           "CHANGELOG.md",
           format = "file")
```



### Aktenzeichen der Bundesrepublik Deutschland (AZ-BRD)

Die Tabelle der Registerzeichen und der ihnen zugeordneten Verfahrensarten stammt aus dem folgenden Datensatz: \enquote{Seán Fobbe (2021). Aktenzeichen der Bundesrepublik Deutschland (AZ-BRD). Version 1.0.1. Zenodo. DOI: 10.5281/zenodo.4569564.}



```{targets tar.file.az}
list(
    tar_target(file.az.brd,
           "data/AZ-BRD_1-0-1_DE_Registerzeichen_Datensatz.csv",
           format = "file"),
     tar_target(az.brd,
                fread(file.az.brd))
     )
```




### Datenmodell

Dieses Target liest das maschinenlesbare Datenmodell für den Datensatz ein.

```{targets tar.file.datamodel}
list(
    tar_target(file.datamodel,
               "data/BGH-Strafrecht_Variables.csv",
               format = "file"),
    tar_target(datamodel,
               fread(file.datamodel))
)
```

### Problematische OCR-Dateien

Diese Dateien verursachen seltsames Verhalten in der OCR-Pipeline. In der Regel reichen 10-15 GB Arbeitsspeicher aus um 5-6 Tesseract Jobs parallel laufen zu lassen, diese Dateien verbrauchen über 64GB Arbeitsspeicher selbst bei nur einem Tesseract Job.


```{targets tar.file.ocrprob}
list(
    tar_target(file.ocrprob,
               "data/ocr-problem-cases.txt",
               format = "file"),
    tar_target(pdf.ocrprob,
               readLines(file.ocrprob))
)
```



### Tabelle mit OCR-Korrekturen

Diese Tabelle enthält Korrekturen für OCR-Fehler.


```{targets tar.file.replacements}
list(
    tar_target(file.replacements,
           "data/BGH-Strafrecht_ReplacementTable.csv",
           format = "file"),
     tar_target(replacements,
                fread(file.replacements))
     )
```




## Vorbereitung des Korpus

### Entpacken und Standardisieren von Dateinamen

```{targets tar.unzip.rename}

tar_target(pdf.original,
           f.unzip_rename(dir.in = "zip_original",
                          dir.out = "files/pdf_original"),
           format = "file")

```

### Testen auf Querformat

```{targets tar.landscape}

tar_target(dt.landscape,
           f.landscape(x = pdf.original))

```

### Querformat zu Hochformat rotieren

```{targets tar.rotate}

tar_target(pdf.rotated,
           f.rotate(dt.landscape$x[dt.landscape$landscape],
                    files.opposite = c("2_StR_481_84_NA_NA_NA.pdf",
                                       "4_StR_131_60_NA_NA_NA.pdf",
                                       "4_StR_190_70_NA_NA_NA.pdf",
                                       "4_StR_512_89_NA_NA_NA.pdf"),
                    angle = -90,
                    dir.output = "files/pdf_rotated",
                    clean = TRUE))

```

### Originale und rotierte PDF-Dateien vereinigen


```{targets tar.original.rotate.unite}

tar_target(pdf.cleaned,
           c(pdf.original[basename(pdf.original) %notin% basename(pdf.rotated)],
             pdf.rotated))

```


## Konvertieren

### Problematische PDF-Dateien entfernen

```{targets tar.convert.removeprob}

tar_target(pdf.cleaned.noprob,
           pdf.cleaned[basename(pdf.cleaned) %notin% basename(pdf.ocrprob)])

```




### Optical Character Recognition (OCR)


```{targets tar.convert.tesseract}

list(tar_target(txt.ocr,
                f.tar_pdf_ocr(pdf.cleaned.noprob,
                              dpi = 300,
                              lang = "deu",
                              output = "txt",
                              resume = config$debug$tesseractresume,
                              crop.firstpage = 0,
                              crop.lastpage = 0,
                              dir.out.pdf = "files/pdf_tesseract",
                              dir.out.txt = "files/txt_tesseract",
                              tempfile = TRUE,
                              chunksperworker = 1,
                              chunksize = 1,
                              quiet = TRUE,
                              jobs = tessJobs),
                format = "file"),
     tar_target(dt.ocr,
                f.readtext(x = txt.ocr,
                           docvarnames = docvarnames))
     )

```


### PDF Text Layer extrahieren

```{targets tar.convert.pdfextract}

list(tar_target(txt.extracted,
                f.tar_pdf_extract(x = pdf.original,
                                  outputdir = "files/txt_extracted",
								  multicore = config$parallel$extractPDF,
                                  cores = fullCores),
                format = "file"),
     tar_target(dt.extracted,
                f.readtext(x = txt.extracted,
                           docvarnames = docvarnames))
     )
					
```					


## Enhance


### OCR-Fehler im Text bereinigen

```{targets tar.enhance.cleantext}

tar_target(var_text,
           f.clean_text(dt.ocr$text))

```

### Variable erstellen: \enquote{datum}

Dieser Schritt versucht das Datum der Entscheidung aus dem Text zu extrahieren. Erkannt werden Daten im Format "Beschluss|Beschluß|Urteil|Sitzung vom 13. September 1966". 

Das Limit legt fest bis zu wievielen Zeichen vom Anfang des Textes an gesucht werden soll. Eine vernünftige Einstellung beugt falsch-positiven Ergebnissen vor und beschleunigt die Extraktion


```{targets tar.enhance.date}

tar_target(var_date,
           f.var_date(x = dt.ocr$text,
                      limit = 2000))

```



### Variable erstellen: \enquote{verfahrensart}

Die Variable \enquote{verfahrensart} wird aus den Registerzeichen berechnet.

```{targets tar.enhance.verfahrensart}
tar_target(var_verfahrensart,
           f.var_verfahrensart(dt.ocr$registerzeichen,
                               az.brd = az.brd,
                               gericht = "BGH"))
```





### Variable erstellen: \enquote{aktenzeichen}

Das Aktenzeichen wird aus seinen Komponenten berechnet.


```{targets tar.enhance.az}
tar_target(var_aktenzeichen,
           f.var_aktenzeichen(x = dt.ocr,
                              az.brd = az.brd,
                              gericht = "BGH"))
```




### Variablen erstellen: \enquote{bghst, bghz, bghr, nachschlagewerk}

```{targets tar.enhance.sammlungen}

tar_target(var_sammlungen,
           f.var_sammlungen(var_text))

```



### Variablen erstellen: \enquote{zeichen, token, typen, saetze}

Berechnung klassischer linguistischer Kennzahlen.



```{targets tar.enhance.lingstats}
tar_target(var_lingstats,
                f.lingstats(data.table(doc_id = 1:length(var_text), text = var_text),
                            multicore = config$parallel$lingsummarize,
                            cores = fullCores,
                            germanvars = TRUE))
```





### Konstanten erstellen

Konstanten die dem Datensatz wichtige Herkunftsinformationen hinzufügen. Darunter sind die Versionsnummer, die Version DOI, die Concept DOI und die Lizenz.



```{targets tar.enhance.constants}
tar_target(var_constants,
           data.frame(version = config$version$semantic,
                      doi_concept = config$doi$data$concept,
                      doi_version = config$doi$data$version,
                      lizenz = as.character(config$license$data))[rep(1,
                                                                      nrow(dt.ocr)),])
```




### Zusätzliche Variablen zusammenführen

```{targets tar.enhance.unify}
tar_target(vars_additional,
           data.table(datum = var_date,
                      text = var_text,
					  verfahrensart = var_verfahrensart,
                      aktenzeichen = var_aktenzeichen,
                      var_lingstats,
					  var_sammlungen,
                      var_constants))

```



### Finalen Datensatz erstellen

Die Verbesserungen der vorherigen Schritte werden in dieser Funktion zusammengefügt um den finalen Datenatz herzustellen.


```{targets tar.enhance.final}
tar_target(dt.final,
           f.finalize(x = dt.ocr,
                      vars.additional = vars_additional,
                      varnames = datamodel$varname))

```


### Variante erstellen: Nur Metadaten

Hier wird die Text-Variable entfernt, um eine deutlich platzsparendere Variante des Datensatzes zu erstellen. Enthalten sind nur noch die Metadaten.



```{targets tar.enhance.meta}
tar_target(dt.meta,
           dt.final[, !"text"])

```



## Write Targets

Dieser Abschnitt der Pipeline schreibt den Datensatz und alle Hash-Prüfsummen auf die Festplatte.



### CSV schreiben: Voller Datensatz

```{targets tar.write.final}
tar_target(csv.final,
           f.tar_fwrite(x = dt.final,
                        filename = file.path("output",
                                             paste0(prefix.files,
                                                    "_DE_CSV_Datensatz.csv"))
                        )
           )
```



### CSV schreiben: Metadaten


```{targets tar.write.meta}
tar_target(csv.meta,
           f.tar_fwrite(x = dt.meta,
                        filename = file.path("output",
                                             paste0(prefix.files,
                                                    "_DE_CSV_Metadaten.csv"))
                        )
           )
```



### TXT schreiben: Voller Datensatz (reduziert)

```{targets tar.write.txt.best}
tar_target(txt_best,
           f.tar_write_txt(text = dt.final$text,
                           doc_id = dt.final$doc_id,
                           dir = "files/txt_best",
                           cleandir = TRUE))

```






## Report Targets

Dieser Abschnitt der Pipeline erstellt die finalen Berichte (Codebook und Robustness Checks).





### LaTeX-Definitionen schreiben

Um gewisse Variablen aus der Pipeline in die LaTeX-Kompilierung einzuführen müssen diese als .tex-Datei auf die Festplatte geschrieben werden.

```{targets tar.report.latexdefs}
tar_target(latexdefs,
                f.latexdefs(config,
                            dir = "temp",
                            version = datestamp),
	       format = "file")

```



### Zusammenfassungen linguistischer Kennwerte berechnen

```{targets tar.report.lingstat.summ}
tar_target(lingstats.summary,
                f.lingstats_summary(dt.final,
                                    germanvars = TRUE))

```


### Report erstellen: Quality Control

```{targets tar.report.quality}
tarchetypes::tar_render(report.quality,
                        file.path("reports",
                                  "quality.Rmd"),
                        output_file = file.path("../output",
                                                paste0(config$project$shortname,
                                                       "_",
                                                       config$version$dash,
                                                       "_QualityControlReport.pdf")))

```



### Report erstellen: Codebook



```{targets tar.report.codebook}
tarchetypes::tar_render(report.codebook,
                        file.path("reports",
                                  "codebook.Rmd"),
                        output_file = file.path("../output",
                                                paste0(config$project$shortname,
                                                       "_",
                                                       config$version$dash,
                                                       "_Codebook.pdf")))

```





## ZIP Targets

Diese Abschnitt der Pipeline erstellt ZIP-Archive für alle zentralen Rechenergebnisse und speichert diese im Ordner \enquote{output}.





### ZIP erstellen: Analyse-Dateien

```{targets tar.zip.analysis}
tar_target(zip.analysis,
           f.tar_zip("analysis/",
                     filename = paste(prefix.files,
                                      "DE_Analyse.zip",
                                      sep = "_"),
                     dir = "output",
                     mode = "cherry-pick",
                     report.codebook,    # manually enforced dependency relationship
                     report.quality), # manually enforced dependency relationship
           format = "file")
```





### ZIP erstellen: Source Code


```{targets tar.zip.source}
tar_target(zip.source,
                f.tar_zip(files.source,
                              filename = paste0(prefix.files,
                                                "_Source_Code.zip"),
                              dir = "output",
                              mode = "mirror"),
                format = "file")
```




### ZIP erstellen: CSV-Datei (voller Datensatz)


```{targets tar.zip.csv.full}
tar_target(zip.csv.final,
                f.tar_zip(csv.final,
                              filename = gsub("\\.csv", "\\.zip", basename(csv.final)),
                              dir = "output",
                              mode = "cherry-pick"),
                format = "file")
```



### ZIP erstellen: CSV-Datei (nur Metadaten)


```{targets tar.zip.csv.meta}
tar_target(zip.csv.meta,
                f.tar_zip(csv.meta,
                              filename = gsub("\\.csv", "\\.zip", basename(csv.meta)),
                              dir = "output",
                              mode = "cherry-pick"),
                format = "file")
```



### ZIP erstellen: TXT-Dateien

```{targets tar.zip.txt}
tar_target(zip.txt,
           f.tar_zip(x = txt_best,
                     filename = paste(prefix.files,
                                      "DE_TXT_Datensatz.zip",
                                      sep = "_"),
                     dir = "output",
                     mode = "cherry-pick"),
           format = "file")
```


### ZIPs erstellen: PDF-Dateien

```{targets tar.zip.pdf}
tar_target(zip.pdf,
           f.tar_zip_bgh_custompacker(pdf = pdf.cleaned.noprob,
                                      dt.final = dt.final,
                                      dir = "output",
                                      prefix.files = prefix.files,
									  skip = config$debug$skipzip),
           format = "file")
```











## Kryptographische Hashes

### Zu hashende ZIP-Archive definieren


```{targets tar.hashes.all}
tar_target(zip.all,
           c(zip.pdf,
             zip.txt,
             zip.csv.final,
             zip.csv.meta,
             zip.analysis,
             zip.source))
```

### Kryptographische Hashes berechnen


```{targets tar.hashes.calc}
tar_target(hashes,
           f.tar_multihashes(c(zip.all,
                               report.codebook[1],
                               report.quality[1]),
                             multicore = config$parallel$multihashes,
                             cores = fullCores))
```



### CSV schreiben: Kryptographische Hashes


```{targets tar.hashes.csv}
tar_target(csv.hashes,
           f.tar_fwrite(x = hashes,
                        filename = file.path("output",
                                             paste0(prefix.files,
                                                    "_KryptographischeHashes.csv"))
                        )
           )
```









# Pipeline: Kompilierung



## Durchführen der Kompilierung

```{r pipeline-run, results = "hide"}
tar_make()
```


## Pipeline archivieren


```{r pipeline-zip}
zip(paste0("output/",
           paste0(config$project$shortname,
                  "_",
                  config$version$dash),
           "_Targets_Storage.zip"),
    "_targets/")
```





## Visualisierung

```{r, pipeline-graph, fig.width = 12, fig.height = 18}

edgelist <- tar_network(targets_only = TRUE)$edges
setDT(edgelist)

g  <- igraph::graph_from_data_frame(edgelist,
                                    directed = TRUE)


ggraph(g,
       'sugiyama') + 
    geom_edge_diagonal(colour = "grey")+
    geom_node_point()+
    geom_node_text(aes(label = name),
                   size = 2,
                   repel = TRUE)+
    theme_void()


```



# Liste aller Targets (alphabetisch)

Die vollständige Liste aller Targets, inklusive ihres Types und ihrer Größe. Targets die auf Dateien verweisen (z.B. alle PDF-Dateien) geben die Gesamtgröße der Dateien auf der Festplatte an.



```{r, pipeline-list}

meta <- tar_meta(fields = c("type", "bytes", "format"), complete_only = TRUE)
setDT(meta)
meta$MB <- round(meta$bytes / 1e6, digits = 2)

# Gesamter Speicherplatzverbrauch
sum(meta$MB, na.rm = TRUE)

kable(meta[order(type, name)],
      format = "latex",
      align = "r",
      booktabs = TRUE,
      longtable = TRUE) %>% kable_styling(latex_options = "repeat_header")


```




# Gesamte Laufzeit

```{r, pipeline-runtime}
meta <- tar_meta(fields = c("time", "seconds"), complete_only = TRUE)
setDT(meta)
meta$mins <- round(meta$seconds / 60, digits = 2)

runtime.sum <- sum(meta$seconds)

## Sekunden
print(runtime.sum)

## Minuten
runtime.sum / 60

## Stunden
runtime.sum / 3600
```




# Laufzeit einzelner Targets

Der Zeitpunkt an dem die Targets berechnet wurden und ihre jeweilige Laufzeit in Sekunden.


```{r, pipeline-timing}
kable(meta[order(-seconds)],
      format = "latex",
      align = "r",
      booktabs = TRUE,
      longtable = TRUE) %>% kable_styling(latex_options = "repeat_header")


```


# Warnungen



```{r, pipline-warnings, results = 'asis'}

meta <- tar_meta(fields = "warnings", complete_only = TRUE)
setDT(meta)
meta$warnings <- gsub("(\\.pdf|\\.html?|\\.txt)", "\\1 \n\n", meta$warnings)


if (meta[,.N > 0]){

    for(i in 1:meta[,.N]){

        cat(paste("##", meta[i]$name), "\n\n")
        cat(paste(meta[i]$warnings, "\n\n"))
        
    }

}else{

    cat("No warnings to report.")

}

```




# Fehlermeldungen

```{r, pipeline-errors}

meta <- tar_meta(fields = "error", complete_only = TRUE)
setDT(meta)

if (meta[,.N > 0]){

    for(i in 1:meta[,.N]){

        cat(paste("##", meta[i]$name), "\n\n")
        cat(paste(meta[i]$error, "\n\n"))
        
    }

}else{

    cat("No errors to report.")

}


```







# Dateigrößen




## ZIP-Dateien

```{r filesize.zip}

files <- list.files("output", pattern = "\\.zip", full.names = TRUE)

filesize <- round(file.size(files) / 10^6, digits = 2)

table.size <- data.table(basename(files),
                         filesize)


kable(table.size,
      format = "latex",
      align = c("l", "r"),
      format.args = list(big.mark = ","),
      booktabs = TRUE,
      longtable = TRUE,
      col.names = c("Datei",
                    "Größe in MB"))

```



\newpage
## CSV-Dateien

```{r filesize.csv}

files <- list.files("output", pattern = "\\.csv", full.names = TRUE)

filesize <- round(file.size(files) / 10^6, digits = 2)

table.size <- data.table(basename(files),
                         filesize)


kable(table.size,
      format = "latex",
      align = c("l", "r"),
      format.args = list(big.mark = ","),
      booktabs = TRUE,
      longtable = TRUE,
      col.names = c("Datei",
                    "Größe in MB"))

```



## PDF-Dateien (MB)

```{r}
tar_load(pdf.cleaned.noprob)
pdf.MB <- file.size(pdf.cleaned.noprob) / 10^6
sum(pdf.MB)
```


## TXT-Dateien (MB)


```{r}
tar_load(txt_best)
txt.MB <- file.size(pdf.cleaned.noprob) / 10^6
sum(txt.MB)
```





# Kryptographische Signaturen

## Signaturen laden

```{r}
tar_load(hashes)
```


## Leerzeichen hinzufügen um bei SHA3-512 Zeilenumbruch zu ermöglichen

Hierbei handelt es sich lediglich um eine optische Notwendigkeit. Die normale 128 Zeichen lange Zeichenfolge von SHA3-512-Signaturen wird ansonsten nicht umgebrochen und verschwindet über die Seitengrenze. Das Leerzeichen erlaubt den automatischen Zeilenumbruch und damit einen für Menschen sinnvoll lesbaren Abdruck im Codebook. Diese Variante wird nur zur Anzeige verwendet und danach verworfen.

```{r}
hashes$sha3.512 <- paste(substr(hashes$sha3.512, 1, 64),
                              substr(hashes$sha3.512, 65, 128))
```



## In Bericht anzeigen

```{r}

kable(hashes[,.(index,filename)],
      format = "latex",
      align = c("p{1cm}",
                "p{13cm}"),
      booktabs = TRUE,
      longtable = TRUE)

kable(hashes[,.(index,sha2.256)],
      format = "latex",
      align = c("c",
                "p{13cm}"),
      booktabs = TRUE,
      longtable = TRUE)


```

\newpage

```{r}
kable(hashes[,.(index,sha3.512)],
      format = "latex",
      align = c("c",
                "p{13cm}"),
      booktabs = TRUE,
      longtable = TRUE)
```







\newpage

```{r, results = "asis", echo = FALSE}
cat(readLines("CHANGELOG.md"),
    sep = "\n")

```


# Abschluss

```{r}

## Datumsstempel
print(datestamp) 

## Datum und Uhrzeit (Anfang)
print(begin.script)


## Datum und Uhrzeit (Ende)
end.script <- Sys.time()
print(end.script)


## Laufzeit des gesamten Skriptes
print(end.script - begin.script)

```


# Parameter für strenge Replikationen


```{r}
system2("openssl", "version", stdout = TRUE)

sessionInfo()

```


# Literaturverzeichnis
