---
title: "Codebook | Entscheidungen des Bundesgerichtshofs für Strafsachen aus dem 20. Jahrhundert (BGH-Strafrecht-20Jhd)"
author: Seán Fobbe
geometry: margin=3cm
papersize: a4
fontsize: 11pt
output:
  pdf_document:
    toc: true
    toc_depth: 3
    number_sections: true
    pandoc_args: --listings
    includes:
      in_header: ../tex/Preamble_DE.tex
      before_body: [../temp/Definitions.tex, ../tex/Titlepage_Codebook.tex]
bibliography: ../temp/packages.bib
nocite: '@*'
---


```{r, setup, include=FALSE}
knitr::opts_chunk$set(fig.path = file.path("..", "analysis/"),
                      dev = config$fig$format,
                      dpi = config$fig$dpi,
                      fig.align = config$fig$align,
                      echo = FALSE,
                      warning = FALSE,
                      message = FALSE)

```


```{r, echo = FALSE}
tar_load(latexdefs)
tar_load(dt.meta)
tar_load(pdf.cleaned.noprob)
tar_load(txt_best)
tar_load(datamodel)
tar_load(lingstats.summary)
tar_load(az.brd)
```



# Einführung

 Der **Bundesgerichtshof (BGH)** ist einer der fünf obersten Gerichtshöfe des Bundes und steht an der Spitze der ordentlichen Gerichtsbarkeit der Bundesrepublik Deutschland (Art. 95 Abs. 1 GG, §§ 12, 13 GVG).\footnote{Die \enquote{ordentliche Gerichtsbarkeit} ist eine historische gewachsene Bezeichnung. Früher war die Verwaltungsgerichtsbarkeit nicht mit unabhängigen Richtern, sondern mit Verwaltungsbeamten besetzt und daher \enquote{außerordentlich}. Die mit unabhängigen Richtern besetzten Gerichte wurden als \enquote{ordentlich} bezeichnet.} Der BGH ist die höchste Instanz in Zivil- und Strafsachen, sowie in einigen ihm zugewiesenen Spezialgebieten. Er wurde am 1. Oktober 1950 errichtet und hat seinen Sitz in Karlsruhe (§ 123 GVG). Der 5. und 6. Strafsenat sind allerdings in Leipzig beheimatet.

Im Jahr 2022 am BGH eingerichtet sind 13 Zivilsenate, 6 Strafsenate, und 8 Spezialsenate (6 berufsrechtliche Senate, Kartellsenat und Landwirtschaftsenat), sowie ein Großer Zivilsenat, ein Großer Strafsenat und die Vereinigten Großen Senate.\footnote{Geschäftsverteilungsplan des Bundesgerichtshofs für das Jahr 2021.} Ein Senat hat grundsätzlich 7 bis 9 Mitglieder, entscheidet aber als Spruchkörper in Senatsgruppen von 5 Mitgliedern einschließlich des/der Vorsitzenden (§ 139 Abs. 1 GVG).

Die überwiegende Anzahl der Verfahren vor dem BGH sind Revisionen, d.h. die Überprüfung von Entscheidungen unterer Instanzen (Landgerichte oder Oberlandesgerichte, Amtsgericht nur bei Sprungrevision) auf Rechtsfehler ohne erneute Beweisaufnahme. In Strafsachen ist er zuständig für Revisionen, Beschwerden gegen Beschlüsse und Verfügungen der Oberlandesgerichte, Beschwerden gegen Verfügungen des Ermittlungsrichters am BGH und Rügen der Besetzung eines Oberlandesgerichts (§ 135 GVG).

Wieso dieser Datensatz? Die quantitative Analyse von juristischen Texten, insbesondere denen des BGH, ist in den deutschen Rechtswissenschaften ein noch junges und kaum bearbeitetes Feld.\footnote{Besonders positive Ausnahmen finden sich unter: \url{https://www.quantitative-rechtswissenschaft.de/}} Zu einem nicht unerheblichen Teil liegt dies auch daran, dass die Anzahl an frei nutzbaren Datensätzen außerordentlich gering ist.
 
Die meisten hochwertigen Datensätze lagern (fast) unerreichbar in kommerziellen Datenbanken und sind wissenschaftlich gar nicht oder nur gegen Entgelt zu nutzen. Frei verfügbare Datenbanken wie \emph{Opinio Iuris}\footnote{\url{https://opinioiuris.de/}} und \emph{openJur}\footnote{\url{https://openjur.de/}} verbieten ausdrücklich das maschinelle Auslesen der Rohdaten. Wissenschaftliche Initiativen wie der Juristische Referenzkorpus (JuReKo) sind nach jahrelanger Arbeit hinter verschlossenen Türen verschwunden.
 
In einem funktionierenden Rechtsstaat muss die Rechtsprechung öffentlich, transparent und nachvollziehbar sein. Im 21. Jahrhundert bedeutet dies auch, dass sie systematischer Überprüfung mittels quantitativen Analysen zugänglich sein muss. Der Erstellung und Aufbereitung des Datensatzes liegen daher die Prinzipien der allgemeinen Verfügbarkeit durch Urheberrechtsfreiheit, strenge Transparenz und vollständige wissenschaftliche Reproduzierbarkeit zugrunde. Die FAIR-Prinzipien (Findable, Accessible, Interoperable and Reusable) für freie wissenschaftliche Daten inspirieren sowohl die Konstruktion, als auch die Art der Publikation.\footnote{Wilkinson, M., Dumontier, M., Aalbersberg, I. et al. The FAIR Guiding Principles for Scientific Data Management and Stewardship. Sci Data 3, 160018 (2016). \url{https://doi.org/10.1038/sdata.2016.18}}




# Nutzung

Die Daten sind in offenen, interoperablen und weit verbreiteten Formaten (CSV, TXT, PDF) veröffentlicht. Sie lassen sich grundsätzlich mit allen modernen Programmiersprachen (z.B. Python oder R), sowie mit grafischen Programmen nutzen. Das Datenmodell dieses Datensatzes ist kompatibel mit dem des Corpus der Entscheidungen des Bundesgerichtshofs (CE-BGH)!

 **Wichtig:** Nicht vorhandene Werte sind sowohl in den Dateinamen als auch in der CSV-Datei mit "NA" codiert.


## CSV-Dateien

Am einfachsten ist es die **CSV-Dateien** einzulesen. CSV\footnote{Das CSV-Format ist in RFC 4180 definiert, siehe \url{https://tools.ietf.org/html/rfc4180}} ist ein einfaches und maschinell gut lesbares Tabellen-Format. In diesem Datensatz sind die Werte komma-separiert. Jede Spalte entspricht einer Variable, jede Zeile einer Entscheidung. Die Variablen sind unter Punkt \ref{variablen} genauer erläutert.

Zum Einlesen empfehle ich für **R** das package **data.table** (via CRAN verfügbar). Dessen Funktion **fread()** ist etwa zehnmal so schnell wie die normale **read.csv()**-Funktion in Base-R. Sie erkennt auch den Datentyp von Variablen sicherer. Ein Beispiel:


```{r eval = FALSE, echo = TRUE}
library(data.table)
dt.bgh <- fread("filename.csv")
```



## TXT-Dateien

Die **TXT-Dateien** inklusive Metadaten können zum Beispiel mit **R** und dem package **readtext** (via CRAN verfügbar) eingelesen werden. Ein Vorschlag:

```{r eval = FALSE, echo = TRUE}
library(readtext)
df.bgh <- readtext("./*.txt",
                    docvarsfrom = "filenames", 
                    docvarnames = c("gericht",
                                    "spruchkoerper_db",
                                    "leitsatz",
                                    "datum",
                                    "spruchkoerper_az",
                                    "registerzeichen",
                                    "eingangsnummer",
                                    "eingangsjahr_az",
                                    "zusatz_az",
                                    "name",
                                    "kollision"),
                    dvsep = "_", 
                    encoding = "UTF-8")
```





# Variablen
\label{variablen}


## Hinweise


- **Doppelte Codierung der Spruchkörper** --- Für viele Entscheidungen sind die Spruchkörper doppelt enthalten, einmal in menschenlesbarer Form (Variable \enquote{spruchkoerper\_db}) für Kompatibilität mit dem CE-BGH, einmal durch das Aktenzeichen (Variable \enquote{spruchkoerper\_az}). 
- **Abweichende Codierung der Registerzeichen** --- Die Registerzeichen wurden gekürzt und Sonderzeichen entfernt um die Arbeit mit ihnen zu vereinfachen. Beachten Sie bitte die Gegenüberstellungstabelle unter Punkt \ref{register}.
- **Fehlende Werte** sind immer mit \enquote{NA} codiert.
- **Strings** können grundsätzlich alle in UTF-8 definierten Zeichen (insbesondere Buchstaben, Zahlen und Sonderzeichen) enthalten.



## Erläuterung der Variablen


```{r}
kable(datamodel,
      format = "latex",
      align = 'P{3.5cm}P{3cm}p{8cm}',
      booktabs = TRUE,
      longtable = TRUE,
      escape = FALSE,
      col.names = c("Variable",
                    "Typ",
                    "Erläuterung"))  %>% kable_styling(latex_options = "repeat_header")
```





\newpage

# Linguistische Kennzahlen


## Erläuterung der Kennzahlen und Diagramme

Zur besseren Einschätzung des inhaltlichen Umfangs des Korpus dokumentiere ich an dieser Stelle die Verteilung der Werte für einige klassische linguistische Kennzahlen:

\medskip



\begin{centering}
\begin{longtable}{P{3.5cm}p{10.5cm}}

\toprule

Kennzahl & Definition\\

\midrule

Zeichen & Zeichen entsprechen grob den \emph{Graphemen}, den kleinsten funktionalen Einheiten in einem Schriftsystem. Beispiel: das Wort \enquote{Richterin} besteht aus 9 Zeichen.\\
 
Tokens & Eine beliebige Zeichenfolge, getrennt durch whitespace-Zeichen, d.h. ein Token entspricht in der Regel einem \enquote{Wort}, kann aber auch Zahlen, Sonderzeichen oder sinnlose Zeichenfolgen enthalten, weil es rein syntaktisch berechnet wird.\\
 
Typen & Einzigartige Tokens. Beispiel: wenn das Token \enquote{Verfassungsrecht} zehnmal in einer Entscheidung vorhanden ist, wird es als ein Typ gezählt.\\
 
Sätze & Entsprechen in etwa dem üblichen Verständnis eines Satzes. Die Regeln für die Bestimmung von Satzanfang und Satzende sind im Detail aber sehr komplex und in \enquote{Unicode Standard: Annex No 29} beschrieben.\\

\bottomrule

\end{longtable}
\end{centering}



Es handelt sich bei den Diagrammen jeweils um \enquote{Density Charts}, die sich besonders dafür eignen die Schwerpunkte von Variablen mit stark schwankenden numerischen Werten zu visualisieren. Die Interpretation ist denkbar einfach: je höher die Kurve, desto dichter sind in diesem Bereich die Werte der Variable. Der Wert der y-Achse kann außer Acht gelassen werden, wichtig sind nur die relativen Flächenverhältnisse und die x-Achse.

 Vorsicht bei der Interpretation: Die x-Achse ist logarithmisch skaliert, d.h. in 10er-Potenzen und damit nicht-linear. Die kleinen Achsen-Markierungen zwischen den Schritten der Exponenten sind eine visuelle Hilfestellung um diese nicht-Linearität zu verstehen.

\bigskip




## Werte der Kennzahlen

```{r}
setnames(lingstats.summary, c("Variable",
                              "Summe",
                              "Min",
                              "Quart1",
                              "Median",
                              "Mittel",
                              "Quart3",
                              "Max"))

kable(lingstats.summary,
      digits = 2,
      format.args = list(big.mark = ","),
      format = "latex",
      booktabs = TRUE,
      longtable = TRUE)
```



## Verteilung Zeichen


```{r, BGH-Strafrecht-20Jhd_Density_Zeichen, fig.height = 6, fig.width = 9}
ggplot(data = dt.meta)+
    geom_density(aes(x = zeichen),
                 fill = "#7e0731")+
    scale_x_log10(breaks = trans_breaks("log10", function(x) 10^x),
                  labels = trans_format("log10", math_format(10^.x)))+
    annotation_logticks(sides = "b")+
    coord_cartesian(xlim = c(1, 10^6))+
    theme_bw()+
    labs(
        title = paste(prefix.figuretitle,
                      "| Verteilung der Zeichen je Dokument"),
        caption = caption,
        x = "Zeichen",
        y = "Dichte"
    )+
    theme(
        text = element_text(size = 14),
        plot.title = element_text(size = 14,
                                  face = "bold"),
        legend.position = "none",
        plot.margin = margin(10, 20, 10, 10)
    )
```



## Verteilung Tokens

```{r,  BGH-Strafrecht-20Jhd_Density_Tokens, fig.height = 6, fig.width = 9}
ggplot(data = dt.meta)+
    geom_density(aes(x = tokens),
                 fill = "#7e0731")+
    scale_x_log10(breaks = trans_breaks("log10", function(x) 10^x),
                  labels = trans_format("log10", math_format(10^.x)))+
    annotation_logticks(sides = "b")+
    coord_cartesian(xlim = c(1, 10^6))+
    theme_bw()+
    labs(
        title = paste(prefix.figuretitle,
                      "| Verteilung der Tokens je Dokument"),
        caption = caption,
        x = "Tokens",
        y = "Dichte"
    )+
    theme(
        text = element_text(size = 14),
        plot.title = element_text(size = 14,
                                  face = "bold"),
        legend.position = "none",
        plot.margin = margin(10, 20, 10, 10)
    )
```


## Verteilung Typen

```{r, BGH-Strafrecht-20Jhd_Density_Typen, fig.height = 6, fig.width = 9}
ggplot(data = dt.meta)+
    geom_density(aes(x = typen),
                 fill = "#7e0731")+
    scale_x_log10(breaks = trans_breaks("log10", function(x) 10^x),
                  labels = trans_format("log10", math_format(10^.x)))+
    annotation_logticks(sides = "b")+
    coord_cartesian(xlim = c(1, 10^6))+
    theme_bw()+
    labs(
        title = paste(prefix.figuretitle,
                      "| Verteilung der Typen je Dokument"),
        caption = caption,
        x = "Typen",
        y = "Dichte"
    )+
    theme(
        text = element_text(size = 14),
        plot.title = element_text(size = 14,
                                  face = "bold"),
        legend.position = "none",
        plot.margin = margin(10, 20, 10, 10)
    )
```



## Verteilung Sätze

```{r, BGH-Strafrecht-20Jhd_Density_Saetze, fig.height = 6, fig.width = 9}
ggplot(data = dt.meta)+
    geom_density(aes(x = saetze),
                 fill = "#7e0731")+
    scale_x_log10(breaks = trans_breaks("log10", function(x) 10^x),
                  labels = trans_format("log10", math_format(10^.x)))+
    annotation_logticks(sides = "b")+
    coord_cartesian(xlim = c(1, 10^6))+
    theme_bw()+
    labs(
        title = paste(prefix.figuretitle,
                      "| Verteilung der Sätze je Dokument"),
        caption = caption,
        x = "Sätze",
        y = "Dichte"
    )+
    theme(
        text = element_text(size = 14),
        plot.title = element_text(size = 14,
                                  face = "bold"),
        legend.position = "none",
        plot.margin = margin(10, 20, 10, 10)
    )
```







# Inhalt des Korpus

## Zusammenfassung

```{r}

dt.summary.docvars <- dt.meta[,
                                  lapply(.SD, function(x)unclass(summary(na.omit(x)))),
                                  .SDcols = c("entscheidungsjahr",
                                              "eingangsjahr_iso",
                                              "eingangsnummer")]


dt.unique.docvars <- dt.meta[,
                                 lapply(.SD, function(x)length(unique(na.omit(x)))),
                                 .SDcols = c("entscheidungsjahr",
                                             "eingangsjahr_iso",
                                             "eingangsnummer")]


dt.stats.docvars <- rbind(dt.unique.docvars,
                          dt.summary.docvars)

dt.stats.docvars <- transpose(dt.stats.docvars,
                              keep.names = "names")


setnames(dt.stats.docvars, c("Variable",
                             "Anzahl",
                             "Min",
                             "Quart1",
                             "Median",
                             "Mean",
                             "Quart3",
                             "Max"))



kable(dt.stats.docvars,
      digits = 2,
      format = "latex",
      booktabs = TRUE,
      longtable = TRUE)


```

\vspace{0.5cm}



\newpage


## Nach Spruchkörper (Aktenzeichen)

```{r}

freqtable.az <- f.fast.freqtable(dt.meta,
                                 varlist = "spruchkoerper_az",
                                 sumrow = TRUE,
                                 output.list = TRUE,
                                 output.kable = FALSE,
                                 output.csv = FALSE,
                                 align = c("p{5cm}"))[[1]][,exactpercent:=NULL]

freqtable.az.nosum <- freqtable.az[-.N]

```





```{r, BGH-Strafrecht-20Jhd_Barplot_Spruchkoerper_AZ, fig.height = 6, fig.width = 9}
ggplot(data = freqtable.az.nosum) +
    geom_bar(aes(x = reorder(spruchkoerper_az,
                             -N),
                 y = N),
             stat = "identity",
             fill = "#7e0731",
             color = "black",
             width = 0.5) +
    theme_bw() +
    labs(
        title = paste(prefix.figuretitle,
                      "| Entscheidungen je Senat (Aktenzeichen)"),
        caption = caption,
        x = "Senat",
        y = "Entscheidungen"
    )+
    theme(
        text = element_text(size = 14),
        plot.title = element_text(size = 14,
                                  face = "bold"),
        legend.position = "none",
        plot.margin = margin(10, 20, 10, 10)
    )

```

\vspace{0.5cm}


```{r}
kable(freqtable.az,
      format = "latex",
      align = 'P{3cm}',
      booktabs = TRUE,
      longtable = TRUE,
      col.names = c("Senat",
                    "Entscheidungen",
                    "% Gesamt",
                    "% Kumulativ"))  %>% kable_styling(latex_options = "repeat_header")

```






## Nach Spruchkörper (Datenbank)

```{r}

freqtable.db <- f.fast.freqtable(dt.meta,
                                 varlist = "spruchkoerper_db",
                                 sumrow = TRUE,
                                 output.list = TRUE,
                                 output.kable = FALSE,
                                 output.csv = FALSE,
                                 align = c("p{5cm}"))[[1]][,exactpercent:=NULL]

freqtable.db.nosum <- freqtable.db[-.N]

```





```{r, BGH-Strafrecht-20Jhd_Barplot_Spruchkoerper_DB, fig.height = 12, fig.width = 8}
ggplot(data = freqtable.db.nosum) +
    geom_bar(aes(x = reorder(spruchkoerper_db,
                             N),
                 y = N),
             stat = "identity",
             fill = "#7e0731",
             color = "black",
             width = 0.5) +
    coord_flip()+
    theme_bw() +
    labs(
        title = paste(prefix.figuretitle,
                      "| Entscheidungen je Senat (DB)"),
        caption = caption,
        x = "Senat",
        y = "Entscheidungen"
    )+
    theme(
        text = element_text(size = 14),
        plot.title = element_text(size = 14,
                                  face = "bold"),
        legend.position = "none",
        plot.margin = margin(10, 20, 10, 10)
    )

```

\vspace{0.5cm}


```{r}
kable(freqtable.db,
      format = "latex",
      align = 'P{3cm}',
      booktabs = TRUE,
      longtable = TRUE,
      col.names = c("Senat",
                    "Entscheidungen",
                    "% Gesamt",
                    "% Kumulativ"))  %>% kable_styling(latex_options = "repeat_header")

```




\newpage


## Nach Entscheidungsjahr


```{r}

freqtable.entscheidungsjahr <- f.fast.freqtable(dt.meta,
                                 varlist = "entscheidungsjahr",
                                 sumrow = TRUE,
                                 output.list = TRUE,
                                 output.kable = FALSE,
                                 output.csv = FALSE,
                                 align = c("p{5cm}"))[[1]][,exactpercent:=NULL]

freqtable.entscheidungsjahr.nosum <- freqtable.entscheidungsjahr[-.N]
freqtable.entscheidungsjahr.nosum <- freqtable.entscheidungsjahr.nosum[!is.na(entscheidungsjahr)]

```





```{r, BGH-Strafrecht-20Jhd_Barplot_Entscheidungsjahr, fig.height = 6, fig.width = 9}
ggplot(data = freqtable.entscheidungsjahr.nosum) +
    geom_bar(aes(x = entscheidungsjahr,
                 y = N),
             stat = "identity",
             fill = "#7e0731") +
    scale_x_discrete(breaks = seq(1950, 2000, 10))+
    theme_bw() +
    labs(
        title = paste(prefix.figuretitle,
                      "| Entscheidungen je Entscheidungsjahr"),
        caption = caption,
        x = "Entscheidungsjahr",
        y = "Entscheidungen"
    )+
    theme(
        text = element_text(size = 14),
        plot.title = element_text(size = 14,
                                  face = "bold"),
        legend.position = "none",
        plot.margin = margin(10, 20, 10, 10)
    )

#ggsave("test.pdf", device = "pdf", width = 9, height = 6)

```

\vspace{0.5cm}


```{r}
kable(freqtable.entscheidungsjahr,
      format = "latex",
      align = 'P{3cm}',
      booktabs = TRUE,
      longtable = TRUE,
      col.names = c("Entscheidungsjahr",
                    "Entscheidungen",
                    "% Gesamt",
                    "% Kumulativ"))  %>% kable_styling(latex_options = "repeat_header")
```



\newpage
## Nach Eingangsjahr (ISO)


```{r}
freqtable.eingangsjahr <- f.fast.freqtable(dt.meta,
                                 varlist = "eingangsjahr_iso",
                                 sumrow = TRUE,
                                 output.list = TRUE,
                                 output.kable = FALSE,
                                 output.csv = FALSE,
                                 align = c("p{5cm}"))[[1]][,exactpercent:=NULL]

freqtable.eingangsjahr.nosum <- freqtable.eingangsjahr[-.N]
```



```{r, BGH-Strafrecht-20Jhd_Barplot_EingangsjahrISO, fig.height = 6, fig.width = 9}
ggplot(data = freqtable.eingangsjahr.nosum) +
    geom_bar(aes(x = eingangsjahr_iso,
                 y = N),
             stat = "identity",
             fill = "#7e0731") +
    scale_x_discrete(breaks = seq(1950, 2000, 10))+
    theme_bw() +
    labs(
        title = paste(prefix.figuretitle,
                      "| Entscheidungen je Eingangsjahr (ISO)"),
        caption = caption,
        x = "Eingangsjahr (ISO)",
        y = "Entscheidungen"
    )+
    theme(
        text = element_text(size = 14),
        plot.title = element_text(size = 14,
                                  face = "bold"),
        legend.position = "none",
        plot.margin = margin(10, 20, 10, 10)
    )

```

\vspace{0.5cm}


```{r}
kable(freqtable.eingangsjahr,
      format = "latex",
      align = 'P{3cm}',
      booktabs = TRUE,
      longtable = TRUE,
      col.names = c("Eingangsjahr",
                    "Entscheidungen",
                    "% Gesamt",
                    "% Kumulativ"))  %>% kable_styling(latex_options = "repeat_header")
```




# Dateigrößen


```{r, BGH-Strafrecht-20Jhd_Density_Dateigroessen_PDF, fig.height = 6, fig.width = 9}


pdf.MB <- file.size(pdf.cleaned.noprob) / 10^6


dt.plot <- data.table(pdf.MB)

ggplot(data = dt.plot,
       aes(x = pdf.MB)) +
    geom_density(fill = "#7e0731") +
    scale_x_log10(breaks = trans_breaks("log10", function(x) 10^x),
                  labels = trans_format("log10", math_format(10^.x)))+
    annotation_logticks(sides = "b")+
    theme_bw() +
    labs(
        title = paste(prefix.figuretitle,
                      "| Verteilung der Dateigrößen (PDF)"),
        caption = caption,
        x = "Dateigröße in MB",
        y = "Dichte"
    )+
    theme(
        text = element_text(size = 14),
        plot.title = element_text(size = 14,
                                  face = "bold"),
        legend.position = "none",
        panel.spacing = unit(0.1, "lines"),
        plot.margin = margin(10, 20, 10, 10)
    )
    
```




```{r, BGH-Strafrecht-20Jhd_Density_Dateigroessen_TXT, fig.height = 6, fig.width = 9}

txt.MB <- file.size(txt_best) / 10^6

dt.plot <- data.table(txt.MB)

ggplot(data = dt.plot,
       aes(x = txt.MB)) +
    geom_density(fill = "#7e0731") +
    scale_x_log10(breaks = trans_breaks("log10", function(x) 10^x),
                  labels = trans_format("log10", math_format(10^.x)))+
    annotation_logticks(sides = "b")+
    theme_bw() +
    labs(
        title = paste(prefix.figuretitle,
                      "| Verteilung der Dateigrößen (TXT)"),
        caption = caption,
        x = "Dateigröße in MB",
        y = "Dichte"
    )+
    theme(
        text = element_text(size = 14),
        plot.title = element_text(size = 14,
                                  face = "bold"),
        legend.position = "none",
        panel.spacing = unit(0.1, "lines"),
        plot.margin = margin(10, 20, 10, 10)
    )

```





# Kryptographische Signaturen


## Zwei-Phasen-Signatur

Die Integrität und Echtheit der einzelnen Archive des Datensatzes sind durch eine Zwei-Phasen-Signatur sichergestellt.

In **Phase I** werden während der Kompilierung für jedes ZIP-Archiv, das Codebook und die Robustness Checks Hash-Werte in zwei verschiedenen Verfahren (SHA2-256 und SHA3-512) berechnet und in einer CSV-Datei dokumentiert.

In **Phase II** werden diese CSV-Datei und der Compilation Report mit meinem persönlichen geheimen GPG-Schlüssel signiert. Dieses Verfahren stellt sicher, dass die Kompilierung von jedermann durchgeführt werden kann, insbesondere im Rahmen von Replikationen, die persönliche Gewähr für Ergebnisse aber dennoch vorhanden bleibt.


## Persönliche GPG-Signatur

Die während der Kompilierung des Datensatzes erstellte CSV-Datei mit den Hash-Prüfsummen und der Compilation Report sind mit meiner persönlichen GPG-Signatur versehen. Der mit dieser Version korrespondierende Public Key ist sowohl mit dem Datensatz als auch mit dem Source Code hinterlegt. Er hat folgende Kenndaten:
 
 **Name:** Sean Fobbe (fobbe-data@posteo.de)
 
 **Fingerabdruck:** FE6F B888 F0E5 656C 1D25  3B9A 50C4 1384 F44A 4E42





\newpage


```{r, results = "asis"}
cat(readLines(tar_read(changelog)),
    sep = "\n")

```







# Parameter für strenge Replikationen


```{r}
system2("openssl", "version", stdout = TRUE)

sessionInfo()

```


# Literaturverzeichnis
