---
title: "Quality Control Report | Entscheidungen des Bundesgerichtshofs für Strafsachen aus dem 20. Jahrhundert (BGH-Strafrecht-20Jhd)"
author: Seán Fobbe
geometry: margin=3cm
papersize: a4
fontsize: 11pt
output:
  pdf_document:
    toc: true
    toc_depth: 3
    number_sections: true
    pandoc_args: --listings
    includes:
      in_header: ../tex/Preamble_DE.tex
      before_body: [../temp/Definitions.tex, ../tex/Titlepage_Quality.tex]
bibliography: ../temp/packages.bib
nocite: '@*'
---


```{r, setup, include=FALSE}
knitr::opts_chunk$set(fig.path = file.path("..", "analysis/"),
                      dev = config$fig$format,
                      dpi = config$fig$dpi,
                      fig.align = config$fig$align,
                      echo = TRUE,
                      warning = TRUE,
                      message = TRUE)

```






# Ergebnisse laden


```{r}
tar_load(latexdefs)
tar_load(dt.final)

```






# Pipeline visualisieren



```{r, CE-BGH_00_Pipeline_Graph_karmesinrot, fig.width = 12, fig.height = 14, fig.pos = "p", fig.cap = "Der vollständige Prozess der Datensatz-Kompilierung."}


edgelist <- tar_network(targets_only = TRUE)$edges
setDT(edgelist)

g  <- igraph::graph_from_data_frame(edgelist,
                                    directed = TRUE)

ggraph(g,
       'sugiyama') + 
    geom_edge_diagonal(colour = "#7e0731")+
    geom_node_point(size = 2,
                    color = "white")+
    geom_node_text(aes(label = name),
                   color = "white",
                   size = 2,
                   repel = TRUE)+
    theme_void()+
    labs(
        title = paste(prefix.figuretitle,
                      "| Vollständiger Prozess der Datensatz-Kompilierung"),
        caption = caption
    )+
    theme(
        plot.title = element_text(size = 14,
                                  face = "bold",
                                  color = "white"),                        
        plot.background = element_rect(fill = "black"),
        plot.caption = element_text(color = "white"),
        plot.margin = margin(10, 20, 10, 10)
    )

```




# Variablen

## Anzahl Variablen

```{r}
length(dt.final)
```


## Alle Namen der Variablen

```{r}
names(dt.final)
```


## Beispiel-Werte

```{r}
str(dt.final)
```







# Frequenztabellen erstellen


## Ignorierte Variablen

 **Hinweis:** Diese Variablen werden bei der Erstellung der Frequenztabellen nicht berücksichtigt.

```{r}
freqtable.ignore  <-  c("text",
                        "text_raw",
                        "eingangsnummer",
                        "datum",
                        "doc_id",
                        "aktenzeichen",
                        "name",
                        "tokens",
                        "typen",
                        "saetze",
                        "zeichen")
```






## Vorbereitung


```{r}

## Liste zu prüfender Variablen

varlist <- setdiff(names(dt.bgh.final), freqtable.ignore)
print(varlist)


## Präfix definieren

prefix <- paste0(config$project$shortname,
                 "_01_Frequenztabelle_var-")

```

## Frequenztabellen berechnen


```{r, results = "asis"}

f.fast.freqtable(dt.bgh.final,
                 varlist = varlist,
                 sumrow = TRUE,
                 output.list = FALSE,
                 output.kable = TRUE,
                 output.csv = TRUE,
                 outputdir = dir.analysis,
                 prefix = prefix,
                 align = c("p{5cm}",
                           rep("r", 4)))

```




```{r, results = "asis"}
cat(readLines(tar_read(changelog)),
    sep = "\n")

```




# Parameter für strenge Replikationen


```{r}
system2("openssl", "version", stdout = TRUE)

sessionInfo()

```


# Literaturverzeichnis
